臺灣高等法院刑事判決　　　　　　　　96年度上易字第2856號
上　訴　人
即　被　告　乙○○
上列上訴人因竊盜案件，不服臺灣士林地方法院96年度易字第33
7號，中華民國96年10月12日第一審判決（起訴案號：臺灣士林
地方法院檢察署95年度偵字第10550號），提起上訴，本院判決
如下：
    主  文
上訴駁回。
    理  由
一、按不服地方法院之第一審判決而上訴者，應向管轄第二審之
    高等法院為之。上訴書狀應敘述具體理由。上訴書狀未敘述
    上訴理由者，應於上訴期間屆滿後20日內補提理由書於原審
    法院，逾期未補提者，原審法院應定期間先命補正。第二審
    法院認為上訴書狀未敘述理由或上訴有第362條前段之情形
    者，應以判決駁回之，但其情形可以補正而未經原審法院命
    其補正者，審判長應定期間先命補正。刑事訴訟法第361條
    、第367條，分別定有明文。所謂不服第一審判決之具體理
    由，係指依據卷內訴訟資料，具體指摘第一審判決關於認定
    事實、適用法律及量刑等項，有違法或不當之情形而言，此
    為提起第二審上訴之法定要件。倘上訴人之上訴書狀或補提
    之上訴理由書，雖有敘述上訴理由，惟並未具體敘述第一審
    判決有上述違法、不當情形，即與未敘述具體理由無異，所
    為上訴，即不符合上訴之法定要件。
二、本件上訴人即被告乙○○不服原判決，提起上訴，上訴書理
    由略以：被告未竊取他人（甲○○）財物（現金新臺幣20萬
    元），因其中部分現金係被告所有，其餘部分為賭博所贏得
    ，原判決事實認定錯誤等語。
三、經查，被告於民國95年8月22日下午4時許，駕駛車牌號碼14
    88-HZ號自用小客車，至臺北市○○區○○街43號9樓甲○○
    住處，繳納拖車費用7千5百元時，趁甲○○與其友人徐國怡
    進入房間賞玩飾品，無人在客廳之機會，意圖為自己不法之
    所有，竊得甲○○置放在客廳沙發上紙袋內之現金20萬元，
    嗣欲藉詞離開，幸因甲○○阻止而報警處理，而查悉上情，
    並在乙○○隨身皮包、褲袋及所駕駛上開車輛內扣得上開款
    項之事實，業據被害人甲○○指訴綦詳，並經證人徐國怡、
    李生曲等人分別指證明確。原審據以論罪科刑，量處被告有
    期徒刑1年，減為有期徒刑6月，如易科罰金，以2千元折算1
    日。
四、本件被告提起上訴，上訴理由否認犯罪，辯稱：扣案之現金
    部分為其所有，其餘為賭博所贏得云云。然被告所辯，業經
    原審詳為調查詰問，並於原判決內詳予論述指駁，本件上訴
    理由仍空言否認犯罪，未具體指摘原判決關於認定事實及適
    用法律，有何違法或不當之處。依前揭說明，本件上訴不合
    上訴之法定要件，應予駁回，並不經言詞辯論為之。
五、依刑事訴訟法第367條前段、第372條，判決如主文。
據上論斷，應依刑事訴訟法第368條，判決如主文。
中　　華　　民　　國　　96　　年　　12　　月　　10　　日
 　　　　　 刑事第十三庭  審判長法　官　曾德水
                                法　官　林婷立
                                法　官　談  虎
以上正本證明與原本無異。
不得上訴。
                                書記官  黃家麟
中　　華　　民　　國　　96　　年　　12　　月　　10　　日
